臺灣彰化地方法院民事裁定
111年度聲再字第5號
再審聲請人  陳力獅  
再審相對人  張慶楨  
上列當事人間請求損害賠償事件，再審原告對於本院民國111年2
月25日111年度聲再字第1號確定裁定聲請再審，本院裁定如下：
    主  文
再審聲請駁回。
再審聲請程序費用由再審聲請人負擔。
    理  由
一、按再審之訴，應以訴狀表明再審理由及關於再審理由並遵守
    不變期間之證據。再審之訴不合法者，法院應以裁定駁回之
    。民事訴訟法第501條第1項第4款、第502條第1項分別定有
    明文。又按裁定已經確定，而有第496條第1項或第497條之
    情形者，得準用本編之規定，聲請再審，民事訴訟法第507
    條亦有明文。而所謂表明再審理由，必須指明確定裁定有如
    何合於法定再審事由之具體情事始為相當，倘僅泛言有何條
    款之再審事由，而無具體情事者，仍難謂已合法表明再審事
    由，應認其聲請為不合法予以駁回。
二、再審聲請意旨略以：為不服本院111年度聲再字第1號裁定，
    依法提出聲請再審，本院101年度斗簡字第75號判決與101年
    度簡上字第104號確定判決消極不適用法規，屬民事訴訟法
    第496條第1項第1款所定適用法規顯有錯誤之範圍。再審相
    對人於第一、二審主張並未依據民事訴訟法第277條前段規
    定負舉證之責，再審聲請人當時針對「下稱系爭再審被告社
    頭村長，應受到媒體監督及評論」，已盡大法官第509解釋
    規定之查證責任，依原二審引用全部證物作為佐證，法院不
    調查，有違民事訴訟法第468條規定。前開判決未就慰撫金
    之數額說明其理由，遽命再審聲請人應賠償新台幣10萬元，
    與法未符。再審相對人以大學畢業學歷請求名譽損害，再審
    聲請人對於賠償有爭執，上開確定判決係違背法令，有不適
    用法規、適用法規不當，請求開庭明察等語，聲明請求本不
    利於再審聲請人之裁判均廢棄；廢棄部分之第一、二審及
　　再審訴訟費用均由再審相對人負擔。
三、經查：再審聲請人對本院民國111年2月25日111年度聲再字
    第1號確定裁定聲請再審，該裁定係以再審聲請人對本院110
    年度聲再字第6號確定裁定聲請再審，本件再審聲請人於再
    審聲請狀中，並未指明該裁定有何合於法定再審事由及聲請
    再審之事證，而係一再爭執並指摘101年度斗簡字第75號判
    決與101年度簡上字第104號確定判決違法，請求廢棄前開一
    、二審判決，依據首揭說明，本件再審聲請人聲請再審，為
    不合法，應予駁回。
四、據上論結，本件再審聲請不合法，依民事訴訟法第507條、
    第502條第1項、第95條、第78條規定，裁定如主文。
中　　華　　民　　國　　111 　年　　7 　　月　13 　　日
                  民事第二庭  審判長法  官  陳毓秀
　　　　　　　　　
                                    法  官  王姿婷
　　　　　　　　　　　　　　　　　　
                                    法　官　陳弘仁      
以上正本係照原本作成。
本裁定不得抗告。
中　　華　　民　　國　　111 　年　　7 　　月　13 　　日
                                    書記官  許雅涵